臺灣雲林地方法院刑事裁定
111年度聲字第1036號
聲  請  人  臺灣雲林地方檢察署檢察官
受  刑  人  黃士甫



上列聲請人因受刑人數罪併罰有二裁判以上，聲請定其應執行之
刑（111年度執字第2711號），本院裁定如下：
    主  文
黃士甫所犯如附表所示之罪刑，應執行有期徒刑伍年陸月。
    理  由
一、聲請意旨略以：受刑人黃士甫因犯妨害自由等案件，先後經
    判決確定如附表所示，符合數罪併罰之要件，爰依刑法第53
    條、第51條第5款、刑事訴訟法第477條第1項規定聲請定其
    應執行之刑等語。
二、按裁判確定前犯數罪者，併合處罰之，但得易科罰金之罪與
    不得易科罰金之罪者，不在此限。前項情形，受刑人請求檢
     察官聲請定應執行刑者，依刑法第51條規定定之。又數罪
    併罰，有二裁判以上者，依刑法第51條之規定，定其應執行
    之刑。再數罪併罰，分別宣告其罪之刑，依下列各款定其應
    執行者：…五、宣告多數有期徒刑者，於各刑中之最長期以
    上，各刑合併之刑期以下，定其刑期。但不得逾30年，刑法
    第50條、第51條第5款、第53條分別定有明文。
三、次按數罪併罰中之一罪，依刑法規定得易科罰金，若因與不
    得易科之他罪併合處罰結果而不得易科罰金時，原可易科部
    分所處之刑，自亦無庸為易科折算標準之記載（參見司法院
    大法官釋字第144號解釋）。再法律上屬於自由裁量事項，
    尚非概無法律性之拘束，在法律上有其外部界限及內部界限
    。前者法律之具體規定，使法院得以具體選擇為適當裁判，
    此為自由裁量之外部界限。後者法院為自由裁量時，應考量
    法律之目的，法律秩序之理念所在，此為自由裁量之內部界
    限。法院為裁判時，二者均不得有所踰越。在數罪併罰而有
    二裁判以上，應定其應執行刑之案件，法院所為刑之酌定，
    固屬自由裁量事項，然對於法律之內、外部界限，仍均應受
    其拘束（參見最高法院94年度台非字第21號判決要旨）。
四、查受刑人黃士甫因犯妨害自由等案件，經臺灣屏東地方法院
    、臺灣嘉義地方法院、本院判決科刑確定如附表所載，有卷
    內所附該判決及臺灣高等法院被告前案紀錄表可稽，為裁判
    確定前犯數罪。而受刑人所犯如附表所示之各罪，屬於刑法
    第50條第1項但書之情形，聲請人依刑法第50條第2項規定，
    經受刑人請求，向本院聲請定其應執行之刑，此有臺灣雲林
    地方檢察署刑法第50條第1項但書案件是否請求定應執行刑
    調查表1份在卷可參，符合數罪併罰之要件。又受刑人所犯
    如附表編號1至2所示之罪刑，業經臺灣屏東地方法院以111
    年度聲字第401號裁定其應執行有期徒刑5年3月確定，另其
    所犯如附表編號1至3所示之罪刑，復經臺灣嘉義地方法院以
    111年度聲字第551號裁定其應執行有期徒刑5年5月確定。揆
    諸前揭說明，本院於刑之酌定，自應考量法律之目的，法律
    秩序之理念所在，而在自由裁量之內部界限，即不得逾越原
    定執行刑及其他併罰罪刑合計之範圍內為之，故就本件而言
    ，被告所犯如附表所示各罪所處之有期徒刑部分，自應在有
    期徒刑5年7月範圍內為刑之酌定，且無庸為易科罰金折算標
    準之記載。茲聲請人依法聲請定其應執行之刑，本院審核認
    屬有據，爰審酌受刑人所犯各罪之罪名異同、犯罪情節、時
    間差距及所生危害、受刑人所表示之意見等各情，兼顧刑罰
    衡平及矯治更生，定其應執行之刑如主文所示。又原宣告刑
    諭知之沒收部分，係併執行之，附此敘明。
五、依刑事訴訟法第477條第1項裁定如主文。
中　　華　　民　　國　　111 　年　　12　　月　　21　　日
                  刑事第三庭  法  官  吳基華
以上正本證明與原本無異。
如不服本裁定，應於裁定送達後5 日內向本院提出抗告狀（須附
繕本）。　　　　　　　　　
                              書記官  金雅芳
中　　華　　民　　國　　111 　年　　12　　月　　21　　日
附表：受刑人黃士甫應執行刑案件一覽表     編          號  1 2 3 罪          名  槍砲彈藥刀械管制條例 槍砲彈藥刀械管制條例 恐嚇取財得利 宣    告    刑 （不含沒收）  有期徒刑5年2月 有期徒刑3月 有期徒刑6月 犯  罪  日  期  105年11月至12月間某日至 110年3月21日 108年1月間某日至110年3月21日 109年2月11日  偵查機關及案號 機  關 臺灣屏東地方檢察署 臺灣屏東地方檢察署 臺灣嘉義地方檢察署  案  號 110年度偵字第3259號 110年度偵字第3259號 110年度偵續字第7號 最後事實審        法  院 臺灣屏東地方法院    臺灣屏東地方法院 臺灣嘉義地方法院     案  號 110年度訴字第297號 110年度訴字第297號 111年度嘉簡字第428號  日  期 110年10月27日 110年10月27日 111年5月11日 確定判 決 法  院 臺灣屏東地方法院   臺灣屏東地方法院   臺灣嘉義地方法院  案  號 110年度訴字第297號 110年度訴字第297號 111年度嘉簡字第428號  日  期 110年12月9日 110年12月9日 111年6月14日 是否為得易科罰金之案件  否 是 是 備         註  ⑴屏東地檢111年度執字第335號(111年度執緝字第215號) ⑵編號1至2定應執行有期徒刑5年3月 ⑶編號1至3定應執行有期徒刑5年5月 ⑴屏東地檢111年度執字第336號(111年度執緝字第216號) ⑵編號1至2定應執行有期徒刑5年3月 ⑶編號1至3定應執行有期徒刑5年5月 ⑴嘉義地檢111年度執字第2050號 ⑵編號1至3定應執行有期徒刑5年5月 

編          號  4   罪          名  妨害自由   宣    告    刑 （不含沒收）  有期徒刑2月   犯  罪  日  期  109年7月、8月間某日   偵查機關及案號 機  關 臺灣雲林地方檢察署    案  號 110年度偵字第2389號   最後事實審        法  院 臺灣雲林地方法院       案  號 111年度簡字第150號    日  期 111年8月29日   確定判 決 法  院 臺灣雲林地方法院      案  號 111年度簡字第150號    日  期 111年9月25日   是否為得易科罰金之案件  是   備         註  雲林地檢111年度執字第2711號